【裁判字號】    92,易,1616
【裁判日期】    920917
【裁判案由】    贓物
【裁判全文】
臺灣高雄地方法院刑事判決                        九十二年度易字第一六一六號
    公  訴  人  臺灣高雄地方法院檢察署檢察官
    被      告  甲○○
右列被告因贓物案件，經檢察官提起公訴（九十二年度偵字第七○○九號），本院判
決如左：
    主  文
甲○○連續故買贓物，累犯，處有期徒刑捌月。
    事  實
一、甲○○前因違反麻醉藥品管理條例，經本院判處有期徒刑三月，於民國八十七年
    二月二日易科罰金執行完畢。其係設在高雄縣林園鄉○○路○段八十一號百成車
    業行之負責人，於九十一年七月間，向勝昌中古車業行謝賜雄及瑞泰機車行分別
    以新臺幣（下同）一萬一千五百元及一萬二、三千元之代價，購買八十三年出廠
    之車牌號碼ＦＢＺ─八三六號及八十五年出廠之車牌號碼ＩＫＩ─三四一號中古
    機車各一部，於取得上開二部機車之車籍資料後，再於九十一年七月中旬，將上
    開二部機車交予自稱林文順真實姓名不詳之成年男子進行整修。林文順受託後，
    即以不詳方式取得他人失竊之車牌號碼ＧＮ七─一九三號重型機車（係洪林秋菊
    所有，於九十一年七月二十七日十三時許，在屏東縣東港鎮○○○路五九號一樓
    客廳內失竊）及車牌號碼ＬＢ八─八五一號重型機車（係周祺所有，於九十一年
    八月十三日十六時許，在高雄市○○區○○街與大立路前失竊）各一部，並將前
    述贓車之零件拆解後分別拼裝入上開車牌號碼ＦＢＺ─八三六號及ＩＫＩ─三四
    一號中古機車車身內，且先於九十一年七月下旬，將拼有車牌號碼ＧＮ七─一九
    三號贓車零件之車牌號碼ＦＢＺ─八三六號機車交付甲○○，甲○○明知該送修
    之機車車體零件係拼裝自他人失竊機車，仍以二千元之代價予以買受，並於九十
    一年七月三十一日，以二萬五千元之價格出售予不知情之鄭鐘祥（已另經檢察官
    不起訴處分確定），鄭鐘祥則將該機車登記於其妻黃惠珍名下。林文順復於九十
    一年八月下旬，將拼有車牌號碼ＬＢ八─八五一號贓車零件之車牌號碼ＩＫＩ─
    三四一號機車交付甲○○，甲○○明知該送修之機車車體零件係拼裝自他人失竊
    機車，仍承前故買贓物之概括犯意，連續以二千元之代價予以買受，且於九十一
    年八月二十九日，以二萬六千五百元之價格轉售予不知情之蔡昇隆（已另經檢察
    官不起訴處分確定）。嗣於九十一年十一月二十五日二十一時三十分，蔡昇隆騎
    乘該ＩＫＩ─三四一號重型機車，在高雄市新興區○○○路與六合二路口；九十
    二年一月三日零時四十二分許，鄭鐘祥之子鄭錦鴻騎乘車牌號碼ＦＢＺ─八三六
    號重型機車，在高雄市前金區○○○路三０八號前，分別為警查獲，因悉上情，
    並扣得前開拼裝機車二部（其中車體零件部分已分經洪林秋菊、周祺領回）。
二、案經高雄市政府警察局新興分局報請臺灣高雄地方法院檢察署檢察官偵查起訴。
    理  由
一、訊據被告高賢聰對於右揭時地購入車牌號碼ＦＢＺ─八三六號、ＩＫＩ─三四一
    號之機車二部後，旋交由林文順修理，並將修理後之機車分別賣予鄭鐘祥、蔡昇
    隆之事實坦承不諱，惟矢口否認有何連續故買贓物犯行，辯稱：因為林文順工錢
    便宜，所以才將機車交由他修理，伊不知道他是用贓車零件拼裝云云。經查：
（一）警方於九十一年十一月二十五日二十一時三十分，在高雄市新興區○○○路與
      六合二路口查獲車牌號碼ＩＫＩ─三四一號拼裝機車一部，其內拼有車牌號碼
      ＬＢ八─八五一號機車之車體零件，而車牌號碼ＬＢ八─八五一號之機車係被
      害人周祺所有，於九十一年八月十三日十六時許，在高雄市○○區○○街與大
      立路前失竊乙情，業據被害人周祺於警、偵訊中指訴綦詳，並有扣押筆錄、扣
      押物品目錄表、車輛竊盜詳細資料、贓物認領保管單各一紙附卷可憑；又警方
      於九十二年一月三日零時四十二分許，在高雄市前金區○○○路三０八號前查
      獲車牌號碼ＦＢＺ─八三六號拼裝機車一部，其內拼有車牌號碼ＧＮ七─一九
      三號機車之車體零件，該車牌號碼ＧＮ七─一九三號機車則係洪林秋菊所有，
      於九十一年七月二十七日十三時許，在屏東縣東港鎮○○○路五九號一樓客廳
      內失竊乙節，復據被害人洪林秋菊於警、偵訊中陳述明確，且有扣押筆錄、扣
      押物品目錄表、車輛竊盜詳細資料、贓物保管單各一份存卷供參，足見車牌號
      碼ＦＢＺ─八三六、ＩＫＩ─三四一號拼裝機車內之車體零件均屬贓物無訛。
（二）被告向謝賜雄及瑞泰機車行分別購買車牌號碼ＦＢＺ─八三六、ＩＫＩ─三四
      一號中古機車時，並非專營機車解體業務，其將機車購入後旋即送交林文順修
      理，動機已非單純，而被告將機車送予林文順修理，林文順僅收取每部二千元
      工錢乙情，復經被告供述：林文順工錢很便宜，每部車工錢只收二千元等語在
      卷（偵查卷第二一頁、本院九十二年八月二十六日審判筆錄），是該修理之價
      格於客觀判斷明顯偏低，與市場行情顯不相當，又上開車牌號碼ＦＢＺ─八三
      六、ＩＫＩ─三四一號機車為八十三、八十五年度出廠之舊車，經被告分別以
      一萬一千五百元及一萬二、三千元之代價購入，送交林文順修理後，即得以二
      萬五千元、二萬六千五百元之高價售出之事實，分據證人謝賜雄、鄭鐘祥、鄭
      錦鴻、黃惠珍、蔡昇隆證述屬實，且有機車買賣合約書、機車過戶登記書、車
      籍作業資料車主變更畫面各一份與車籍資料作業詳細畫面二紙可憑，則被告扣
      除支付林文順之修車費用二千元，其可藉此修車行為，取得每部機車一萬多元
      之利潤，客觀上亦足以使人對林文順整修機車所使用之零件來源心生疑竇。再
      者，被告自承其從事中古機車買賣業有多年經驗，是被告對於機車之認識顯然
      高於常人，其對於八十三年至八十五年度出廠之中古機車零件並無烙印引擎號
      碼乙事理應知情，而本件為警查獲之機車二部，其上零件均烙印有防盜標識之
      引擎號碼，且該號碼有重複烙印情況等節，有查獲機車照片三十八幀在卷可稽
      ，一眼即可辨識，依被告個人經驗，理應知悉前開二部機車送修後拼裝有來歷
      不明之車體零件無疑，其明知上情，仍連續以每部二千元之代價向林文順買受
      ，所為顯有故買贓物之故意，至為明灼，其辯稱將機車送交林文順修理，不知
      林文順係用贓車零件拼裝云云，與常情有悖，尚難採信。
（三）至被告於本院審理時另辯以：我委託林文順修理機車，林文順會另外收取零件
      費用，一輛機車零件費用約六、七千元，林文順將機車修理完畢後，連同估價
      單交給我簽收，估價單上填寫之日期即係林文順還車之日期，我轉售機車所得
      之利潤僅有二千元云云，並提出估價單四紙為證。然查被告於偵查中數度出庭
      應訊，始終未曾提及林文順有簽發估價單之情事，其遲至本院調查時方提出，
      且經本院詢以能否證明該估價單係林文順親自書寫，竟當庭供稱：沒有辦法證
      明等語（本院九十二年七月三十一日訊問筆錄），則該估價單記載之內容是否
      真實，已有疑義；再觀諸上開估價單所載日期為九十一年九月二十六日及同年
      十月十六日，而被告早於九十一年七月三十一日及同年八月二十九日，已將修
      畢之機車分別出售予證人鄭鐘祥、蔡昇隆等情，此有機車過戶登記書與車籍資
      料作業詳細畫面各一紙在卷可稽，衡諸常情判斷，林文順交還被告機車之日期
      殊無可能在被告轉售機車予他人之後，故可見被告前開所辯虛偽不實，且益徵
      上開估價單乃被告於事發後自行出具，並無從據為有利被告之證據。
（四）綜上所述，被告所辯純屬卸責之詞，不足採信，事證明確，其犯行應堪認定。
二、核被告所為，係犯刑法第三百四十九條第二項之故買贓物罪。其先後二次犯行，
    時間緊接，手法相同，觸犯構成要件同一之罪名，顯係基於概括犯意反覆為之，
    為連續犯，爰依刑法第五十六條之規定以一罪論，並加重其刑。被告前因違反麻
    醉藥品管理條例，經本院判處有期徒刑三月，於八十七年二月二日易科罰金執行
    完畢，有臺灣高等法院被告全國前案紀錄表在卷可按，其於有期徒刑執行完畢五
    年內，再犯本件有期徒刑以上之罪，為累犯，應依刑法第四十七條之規定遞加重
    其刑。爰審酌被告為謀私利，藉上開方式收購贓車，助長機車竊盜歪風橫行，所
    為除使機車失主難以回復其所有權外，並使不知情之消費者誤認為合法車輛而購
    買，破壞交易安全甚鉅，且犯後飾詞圖卸，冀免刑責，態度惡劣等一切情狀，量
    處如主文所示之刑，以資懲儆。
據上論斷，應依刑事訴訟法第二百九十九條第一項前段，刑法第五十六條、第三百四
十九條第二項、第四十七條，罰金罰鍰提高標準條例第一條前段，判決如主文。
本案經檢察官郭昭吟到庭執行職務。
中      華      民      國      九十二      年    九    月      十七    日
                                  臺灣高雄地方法院刑事庭
                                        審判長法官    邱  明  弘
                                              法官    吳  錦  佳
                                              法官    莊  珮  君
右正本證明與原本無異。
如不服本判決，應於判決送達後十日內，向本院提出上訴狀。
                                            書記官    呂  怜  勳
中      華      民      國      九十二      年    九    月      十七    日
附錄本判決論罪科刑法條：
中華民國刑法第三百四十九條
收受贓物者，處三年以下有期徒刑、拘役或五百元以下罰金。
搬運、寄藏、故買贓物或為牙保者，處五年以下有期徒刑、拘役或科或併科一千元以
下罰金。
因贓物變得之財物，以贓物論。


司法院資訊處製作；財團法人民間司法改革基金會備份。
